臺灣高等法院刑事判決　　　　　　　　96年度交上易字第69號
上　訴　人
即　被　告　甲○○
上列上訴人即被告因過失傷害案件，不服臺灣板橋地方法院95年
度交易字第258 號，中華民國95年12月11日第一審判決（起訴案
號：臺灣板橋地方法院檢察署95年度偵字第12578 號）提起上訴
，本院判決如下：
    主  文
原判決撤銷。
甲○○因過失傷害人致重傷，處有期徒刑柒月，減為有期徒刑參
月又拾伍日，如易科罰金以銀元參佰元即新台幣玖佰元折算壹日
。
    事  實
一、甲○○於民國（下同）95年1月7日下午2時42分許，駕駛車
    牌號碼HX-9333號自用小客車，行經臺北縣新莊市○○路42
    號前，本應注意劃設紅實線標線之禁止臨時停車處所不得停
    車，且不得併排臨時停車，臨時停車應依車輛順行方向緊靠
    道路右側；停車開啟車門時，應注意行人、車輛，並讓其先
    行，而依當時天候晴、日間有自然光線、現場為市區○○道
    路○路面乾燥、無缺陷、無障礙物，並無使其不能注意遵循
    前開交通安全法規之情事，明知臺北縣新莊市○○路42號前
    設有機車停車位，且已停滿機車，機車停車位前後並劃設禁
    止臨時停車之紅實線，竟將其駕駛之前開自用小客車併排臨
    時停車在該處，且又未緊靠道路右側停車而佔用中平路部分
    車道，適有乙○○騎乘車牌號碼NV6-511號重型機車沿臺北
    縣新莊市○○路同向往中原路方向行駛，行經甲○○停放之
    上開自小客車左側時，甲○○竟疏未注意左後方來車並讓其
    先行，即貿然開啟左側駕駛座車門，致其左側駕駛座車門撞
    擊乙○○之機車右側腳踏板，乙○○因而人車倒地，並滑行
    至對向車道，而撞及對向車道由楊慶成所駕駛之車牌號碼32
    1-NC號營業小客車之左前車頭，乙○○因此受有右側肱骨頸
    骨折、腹部挫傷、脾臟破裂併內出血、肝臟輕微撕裂傷之傷
    害，經送至行政院衛生署臺北醫院（下稱臺北醫院）急救後
    ，因脾臟破裂緊急手術摘除，致脾臟功能永久喪失，而於身
    體及健康有重大不治之傷害。甲○○於肇事後隨即下車查看
    ，且主動報警處理，並於有偵查犯罪職務之警員到場處理時
    ，向據報前來尚不知何人犯罪之警員當場自首承認為肇事人
    。
二、案經乙○○訴由臺灣板橋地方法院檢察署檢察官偵查起訴。
    理  由
壹、證據能力部分：
一、按被告以外之人於審判外之言詞或書面陳述，除法律有規定
　　者外，不得作為證據，刑事訴訟法第159條第1項定有明文。
    次按傳聞法則之重要理論依據，在於傳聞證據未經當事人之
    反對詰問予以核實，乃予排斥，惟若當事人已放棄對原供述
    人之反對詰問權，於法院審判時表明同意該等傳聞證據可作
    為證據，基於證據資料愈豐富，愈有助於真實發現之理念，
    並貫徹刑事訴訟法修法加重當事人進行主義之精神，確認當
    事人對於證據能力有處分權之制度，傳聞證據經當事人同意
    作為證據，法院認為適當者，亦得為證據。另當事人於法院
    調查證據時，對於傳聞證據表示「沒有意見」、「對於證據
    調查無意見」，而未於言詞辯論終結前聲明異議，應視為已
    有將該等傳聞證據採為證據之同意，此亦據刑事訴訟法第15
    9條之5之立法理由加以闡明。
二、查被告甲○○於原審及本院審理時，已表示對於卷附現場圖
    1紙、現場及車損照片24幀、告訴人之臺北醫院診斷證明書5
    紙及病歷資料影本1冊等書證之證據能力均無意見，依刑事
    訴訟法第159條之5第2項規定，應視為被告已同意該等書證
    具有證據能力，而可作為證據，本院審酌上開書證並非非法
    取得，亦無證明力明顯過低之情形，是該等書證均得採為證
    據。又卷附道路交通事故調查報告表（一）、（二），為臺
    北縣政府警察局新莊分局交通分隊警員所製作，屬公務員職
    務上所製作之紀錄文書，而臺灣省臺北縣區車輛行車事故鑑
    定委員會95年3月1日北縣鑑字第950145號鑑定意見書，則為
    從事業務之人於業務上所製作之證明文書，本院審酌該等書
    證並無顯不可信之情形，依刑事訴訟法第159條之4第1款、
    第2款規定，該等書證亦得採為證據。
貳、實體部分：
一、本院訊據被告對其於上揭時、地違規停車、貿然開啟左側駕
    駛座車門致車門撞擊告訴人乙○○之機車右側腳踏板、乙○
    ○因而人車倒地滑行至對向車道而撞及由楊慶成所駕駛之營
    業小客車左前車頭，致受有上揭事實欄所示之重傷害等情均
    坦承不諱。
二、被告雖於原審辯稱：伊先將車門打開後，告訴人乙○○因亦
    有超速且未注意車前狀況，又未保持兩車併行之間隔，始撞
    上伊的車門，告訴人本身對本件事故之發生亦有過失云云。
    但查被告於本院準備程序及審理程序對於本件犯行已供認不
    諱，有如前述。且經查：
（一）被告於95年1月7日下午2時42分許，駕駛車牌號碼HX-9333
      號自用小客車，行經臺北縣新莊市○○路42號前，明知該
      處設有機車停車位，且已停滿機車，機車停車位前後並劃
      設禁止臨時停車之紅實線，仍將其駕駛之前開自用小客車
      併排臨時停車在該處，且未緊靠道路右側停車而佔用中平
      路部分車道之事實，業據被告於偵查、原審及本院審理時
      坦承不諱（見偵查卷第211頁、原審卷第93頁、本院卷第
      19頁反面），復有現場照片4幀存卷可佐（見偵查卷第36
      、37頁），堪以認定。
（二）關於本案交通事故發生之過程，據證人即告訴人乙○○於
      原審審理時結證稱：95年1月7日下午2時42分左右，伊騎
      機車由新莊市○○路往中原路方向行駛，當時時速約3、
      40 公里，伊看見前方右邊有1輛汽車違規停車擋住車道，
      這輛汽車右邊還停了很多摩托車，伊要繞過這輛汽車，因
      為現場是雙向車道，伊無法靠太中間，所以距離上開汽車
      有點近，大約2、30公分，伊騎過去經過車門時，駕駛座
      的車門突然打開，車門是撞到伊機車的側邊，後來醒來時
      就在醫院等語甚詳（見原審卷第79頁至第81頁）；且經證
      人楊慶成於原審審理時結證稱：上揭時間，伊駕駛營業小
      客車走新莊市○○路要往新泰路，突然聽到碰一聲，伊就
      煞車，下車後發現車子左前保險桿的下方被1台機車撞擊
      到，被害人跌在伊汽車左前輪旁邊，被告就馬上打電話報
      警，發生撞擊時，被告的車子是在伊車子的左前方等語明
      確（見原審卷第82頁）；復據證人即新莊分局警員鄭兆利
      於原審審理時結證稱：伊到現場時，有比對告訴人機車與
      被告汽車之撞擊點，撞擊點在被告汽車左前車門的下方及
      機車後座腳踏墊的位置，現場有兩道刮地痕，第一道刮地
      痕是Ｂ車（即告訴人機車）撞擊到Ａ車（即被告汽車）車
      門後滑行出去留下來的刮地痕0.5公尺，第二道刮地痕是
      Ｂ車撞到Ｃ車（即證人楊慶成之汽車）之後反彈滑行的刮
      地痕等語綦詳（見原審卷第84頁），並有道路交通事故現
      場圖（偵查卷第32頁）、現場及車損照片共24幀在卷可憑
      （偵查卷第36頁至47頁）。而觀諸本案車損照片5幀（見
      偵查卷第38、40、44、46頁），被告駕駛之自用小客車係
      左側駕駛座車門下方與告訴人之機車右側腳踏板發生碰撞
      ，至於告訴人之機車車頭則無破損情形，由此足徵，發生
      碰撞之際，告訴人之機車車頭業已通過被告上開自用小客
      車左側駕駛座車門，被告始開啟車門，致其汽車左側駕駛
      座車門下方撞擊被告機車右側腳踏板，告訴人因而人車倒
      地，並滑行至對向車道，撞及對向車道由證人楊慶成所駕
      駛之上開營業小客車左前車頭，甚為明確。
（三）又本件交通事故發生後，經告訴人申請由臺北縣政府新莊
      分局（下稱新莊分局）將全案送交臺灣省臺北縣區車輛行
      車事故鑑定委員會鑑定，認定被告駕駛自用小客車，違規
      於車道上停車，且開啟車門未注意行進中車輛動態，為肇
      事原因，有臺灣省臺北縣區車輛行車事故鑑定委員會95年
      3月1日北縣鑑字第950145號鑑定意見書在卷可稽（偵查卷
      第5頁至第6頁）。而關於本案鑑定之過程，證人即鑑定委
      員林文蒼於原審審理時結證稱：本案鑑定委員係依據警方
      採證的資料、現場圖、車輛撞擊位置、滑行方向、肇事者
      及被害人筆錄綜合判斷鑑定，警察採證的資料非常清楚，
      從現場圖來看，被告汽車的右邊是機車停車格，不能停汽
      車，被告汽車停在慢車道而佔用慢車道，屬於違規停車。
      又觀察撞擊點是在機車右邊腳踏板上，被告汽車左側車門
      左下角向外翻，與機車的撞擊點比對，可以知道機車車頭
      已經通過車門，車門才打開被撞擊，機車一邊前進，車門
      一邊往前推，發生撞擊後，機車倒地往左側旋轉，撞上對
      向營業小客車後再反彈回到原車道，完全符合力學的原理
      。如果是汽車車門已開啟，機車才撞到，應該是機車車頭
      或前方擋泥板會有破裂情形，但本件機車車頭沒有受損等
      語甚詳（原審卷第86頁至88頁），亦與本案車損照片顯示
      兩車之撞擊位置及受損情形相符。是以被告辯稱：伊先將
      車門打開後，告訴人乙○○始撞上伊的車門云云，顯係圖
      卸刑責之詞，不足採信。
（四）按刑法第10條第4項第6款所謂其他於身體或健康，有重大
      不治或難治之傷害之重傷，係指傷害重大且不能治療或難
      以治療而言，最高法院29年度上字第685號、54年臺上字
      第1697號判例意旨可資參照；又脾臟為人體器官之一，若
      遭切除，即不可復得，自影響人身器官之完整，且其所主
      掌對身體之主要功能喪失，對人體將有重大影響，已屬重
      大不治之情形，最高法院87年度臺上字第2281號判決意旨
      亦可參照。查本件告訴人因前述交通事故而受有右側肱骨
      頸骨折、腹部挫傷、脾臟破裂併內出血、肝臟輕微撕裂傷
      之傷害，經送往臺北醫院急救後，因脾臟破裂緊急手術摘
      除等情，有臺北醫院診斷證明書5紙及病歷資料1冊附卷可
      稽（見偵查卷第10頁以下、第91頁以下，原審卷第33頁至
      34  頁），足見告訴人之脾臟功能永久喪失，其傷勢已達
      刑法第10條第4項第6款所規定之重大不治之傷害程度甚明
      。
（五）次按紅實線，係設於路側，用以禁止臨時停車，道路交通
      標誌標線號誌設置規則第149條第1項第1款第5目定有明文
      。又汽車不得併排臨時停車；臨時停車時，應依車輛順行
      方向緊靠道路右側；禁止臨時停車處所不得停車，且不得
      併排停車，道路交通安全規則第111條第1項第5款、第2項
      、第112條第1項第1款、第10款規定甚明。查臺北縣新莊
      市○○路42號前設有機車停車位，機車停車位前後並劃設
      禁止臨時停車之紅實線，被告停車時，該址機車停車位已
      停滿機車，且當時天候晴、日間有自然光線、現場為市區
      ○○道路、路面乾燥、無缺陷、無障礙物等情，有上開現
      場照片、現場圖及道路交通事故調查報告表（一）、（二
      ）附卷可參（見偵查卷第32頁以下）。本件被告於上揭時
      、地停車之際，本應注意劃設紅實線標線之禁止臨時停車
      處所不得停車，且不得併排臨時停車，臨時停車應依車輛
      順行方向緊靠道路右側；停車開啟車門時，應注意行人、
      車輛，並讓其先行，而依當時天候晴、日間有自然光線、
      現場為市區○○道路○路面乾燥、無缺陷、無障礙物，並
      無使其不能注意遵循前開交通安全法規之情事，詎其疏未
      注意，將其駕駛之前開自用小客車併排臨時停車在該處，
      且又未緊靠道路右側停車而佔用中平路部分車道，復疏未
      注意左後方來車並讓其先行，即貿然開啟左側駕駛座車門
      ，致其左側駕駛座車門下方撞擊告訴人機車右側腳踏板，
      告訴人因而人車倒地，並滑行至對向車道，再撞及對向車
      道由證人楊慶成所駕駛前述營業小客車左前車頭，致告訴
      人受有前揭重大不治之傷害，被告就本件交通事故之發生
      ，確有應注意能注意而不注意之過失甚明。再者，被告前
      揭過失行為造成被害人受傷後摘除脾臟之重大不治傷害，
      是以被告之過失行為核與被害人之重傷害間，有相當因果
      關係。
（六）至被告於原審所稱：告訴人乙○○因亦有超速且未注意車
      前狀況，又未保持兩車併行之間隔，始撞上伊的車門云云
      ，惟查，觀諸本案全部卷證資料，並無告訴人行車超速之
      積極證據，則被告空言辯稱告訴人超速云云，並無依據。
      又按汽車行駛時，駕駛人應注意兩車併行之間隔，道路交
      通安全規則第94條第3項固有明文。然而，本案被告上開
      汽車係違規臨時停車，並非行進中之車輛，且告訴人騎乘
      機車係繞越被告之汽車，而非與被告之汽車併行，自無適
      用上揭規定之餘地。況臺北縣新莊市○○路42號前路段為
      雙向二車道，此觀上開現場照片即明，被告違規停車已佔
      用單向部分車道，告訴人騎乘機車繞越被告之汽車時，自
      無法保持較長之距離，詎被告竟苛責告訴人未保持兩車併
      行之間隔，顯將自己之過失推委於告訴人，毫不足採。再
      參以證人林文蒼於原審審理時結證稱：從被害人機車被汽
      車車門撞擊後滑行的距離不是很長，機車撞到營業小客車
      後反彈的距離也不是很長，及機車與營業小客車的相對位
      置，營業小客車煞車的位置與機車的刮地痕距離也沒有很
      長等情形綜合判斷，機車及營業小客車應該都沒有超速，
      且從卷證資料也無法判斷機車當時有超速之情形。另外，
      被告之汽車是違規停車，現場車道是混合車道，寬度不大
      。汽車違規停車在路旁，機車是繞越而不是超車，所以在
      本案，並不認為機車與路邊停車的汽車有無保持安全距離
      是需考量的肇事因素等語甚詳（原審卷第88頁至89頁），
      亦同此認定，益徵被告以上開情辭置辯，毫無實據，委不
      足採。另被告於原審聲請將本案送交交通事故覆議委員會
      鑑定，以釐清被告與告訴人雙方就本件事故之責任歸屬，
      惟此項待證事實已臻明確，核無再行調查之必要，附此敘
      明。
（七）綜上所述，本案事證明確，被告上揭過失犯行堪以認定，
      應依法論科。
三、查被告行為後，刑法於94年2月2日修正公布，95年7月1日施
    行。按行為後法律有變更者，適用行為時之法律，但行為後
    之法律有利於行為人者，適用最有利於行為人之法律，現行
    刑法第2條第1項訂有明文。此條規定係規範行為後法律變更
    所生新舊法律比較適用之準據法，本身尚無比較新舊法之問
    題，應一律適用裁判時之現行刑法第2 條規定以決定適用之
    刑罰法律。又本次刑法修正之比較新舊法，應就罪刑有關之
    共犯、未遂犯、想像競合犯、牽連犯、連續犯、結合犯，以
    及累犯加重、自首減輕暨其他法定加減原因（如身分加減）
    與加減例等一切情形，綜其全部罪刑之結果而為比較（最高
    法院95年5月23日著有95年度第8次刑庭會議決議參照）。經
    查：
I、與罪、刑有關且須依修正後刑法第2條第1項規定為利、弊之
    比較以定如何適用之法律變更部分：
（一）修正前刑法第33條第5款原規定：「罰金：（銀元）1元以
      上」，依罰金罰鍰提高標準條例第1條前段規定提高為10
      倍，復依現行法規所定貨幣單位折算新臺幣條例第2條規
      定折算新臺幣為30元；於本次修正後刑法第33條第5款規
      定：「罰金：新臺幣1千元以上，以百元計算之」，依修
      正前法律所定罰金刑之最低度為新臺幣30元；若依修正後
      之法律所定罰金刑之最低度則為新臺幣1千元，自以修正
      前之規定較有利於被告。
（二）修正前刑法第62條原規定：「對於未發覺之罪自首而受裁
      判者，減輕其刑。但有特別規定者，依其規定」；於本次
      修正後刑法第62條規定：「對於未發覺之罪自首而受裁判
      者，得減輕其刑。但有特別規定者，依其規定」，因修正
      後之規定並非「必」減輕其刑，自以修正前自首之規定較
      有利於被告。
（三）修正前刑法第68條原規定：「拘役或罰金加減者，僅加減
      其最高度」；於本次修正後刑法第67條規定：「有期徒刑
      或罰金加減者，其最高度及最低度同加減之」，本案被告
      既因自首而減輕其刑，修正前刑法第68條規定罰金最低度
      不予減輕，與修正後刑法第67條規定罰金最低度亦予減輕
      之規定相較，自以修正後之規定較有利於被告。
（四）綜上，揆諸前揭最高法院決議及修正後刑法第2條第1項之
      規定，綜合本件被告全部罪刑之結果而為比較，自以修正
      前之規定較有利於被告，本件應適用被告行為時即修正前
      刑法之相關規定。
II、毋須依修正後刑法第2條第1項規定為利、弊之比較以定如何
    適用之法律修正部分：
    就被告所犯刑法第284條第1項後段之罪所定罰金刑之最高度
    而言，本次刑法修正前原依罰金罰鍰提高標準條例第1條前
    段規定：「依法律應處罰金、罰鍰者，就其原定數額得提高
    為2倍至10倍」，復依現行法規所定貨幣單位折算新臺幣條
    例第2條規定：「現行法規所定金額之貨幣單位為圓、銀元
    或元者，以新臺幣元之3倍折算之」；本次刑法修正後，為
    使刑法分則編各罪所定罰金之最高數額與刑法修正前趨於一
    致，乃增訂刑法施行法第1條之1：「中華民國94年1月7日刑
    法修正施行後，刑法分則編所定罰金之貨幣單位為新臺幣。
    94年1月7日刑法修正時，刑法分則編未修正之條文定有罰金
    者，自94年1月7日刑法修正施行後，就其所定數額提高為30
    倍。但72年6月26日至94年1月7日新增或修正之條文，就其
    所定數額提高為3倍」，從而，本件被告所犯刑法第284條第
    1項後段之罪所定罰金刑之最高數額，於本次刑法修正前依
    罰金罰鍰提高標準條例第1條前段、現行法規所定貨幣單位
    折算新臺幣條例第2條規定折算為新臺幣15,000元，於刑法
    修正後依刑法施行法第1條之1規定亦為新臺幣15,000元，對
    被告並無有利或不利之情形，非屬法律之變更，應逕行適用
    刑法施行法第1條之1之規定。
四、查被告違規停車且疏未注意左後方來車並讓其先行，即貿然
    開啟左側駕駛座車門，致左側駕駛座車門撞擊告訴人之機車
    右側腳踏板，造成告訴人受傷致重傷，核其所為，係犯刑法
    第284條第1項後段之因過失傷害人致重傷罪。被告於本件事
    故發生後，主動報警處理，並於有偵查犯罪職權之公務員未
    發覺為犯嫌前，向據報前來之警員當場承認其為肇事者，有
    臺北縣政府警察局新莊分局中平派出所道路交通事故肇事人
    自首情形紀錄表在卷可憑（見偵查卷第50頁），是被告對於
    上開犯罪，在有偵查犯罪職權之公務員發覺其為肇事人前，
    即向前來處理之警員自首並接受裁判，核與自首之規定相符
    ，應依修正前刑法第62條前段之規定減輕其刑。
五、原審據以對被告論罪科刑，固非無見。惟查原判決於事實欄
    既認定被告於有偵查犯罪職務之警員到場處理時，向據報前
    來尚不知何人犯罪之警員當場自首承認為肇事人，卻未於理
    由欄就刑法第62條為新舊法之比較，復未依修正前刑法第62
    條前段之規定減輕其刑，自有未洽。被告上訴猶執前詞辯稱
    係伊先將車門打開後，告訴人始撞上伊的車門云云，雖無理
    由，惟原判決既有可議，自無可維持，應由本院將原判決撤
    銷，另為適法之諭知。爰審酌本件交通事故之發生，係因被
    告在劃設禁止臨時停車之紅實線處併排臨時停車，且又未緊
    靠道路右側停車而佔用部分車道而肇事，其過失情節重大且
    造成告訴人經救治後摘除脾臟，對於告訴人身體健康有重大
    影響，其雖曾為告訴人繳納30,000元之醫藥費，然迄本案辯
    論終結時止始終未與告訴人達成和解賠償分文，及其犯後否
    認部分犯行，態度不佳等一切情狀，量處有期徒刑七月。又
    關於易科罰金之折算標準、易服勞役之折算標準及期限涉及
    裁量權之行使，係屬科刑規範事項，其折算標準於裁判時並
    應於主文內諭知，與一般純屬執行之程序有別，是如新舊法
    對易科罰金之折算標準、易服勞役之折算標準及期限各有不
    同時，自應依修正後刑法第2條第1項規定，比較適用最有利
    於行為人之法律。而比較時固應就罪刑有關之共犯、未遂犯
    、連續犯、牽連犯、結合犯、以及累犯加重、自首減輕、暨
    其他法定加減原因、與加減例等一切情形，綜其全部之結果
    ，而為比較，再適用有利於行為人之法律處斷，且應就罪刑
    有關之一切情形，比較其全部之結果，而為整個之適用，不
    能割裂而分別適用有利益之條文，但此之所謂不能割裂適用
    ，係指與罪刑有關之本刑而言，不包括易刑處分，事關刑罰
    執行之易刑處分仍應分別適用最有利於行為人之法律。易言
    之，倘所處之主刑同時有徒刑、拘役易科罰金、罰金易服勞
    役之情形時，關於易科罰金、易服勞役部分應分別為新舊法
    有利不利之比較，依刑法第2條第1項從舊從輕原則定其易刑
    之折算標準（最高法院96年度台上字第2233號判決要旨參照
    ）。查修正前即被告行為時之刑法第41條第1項前段規定：
    「犯最重本刑為5年以下有期徒刑以下之刑之罪，而受6個月
    以下有期徒刑或拘役之宣告，因身體、教育、職業、家庭之
    關係或其他正當事由，執行顯有困難者，得以1元以上3元以
    下折算1日，易科罰金」，而被告行為時之易科罰金折算標
    準，依修正前罰金罰鍰提高標準條例第2條（現已刪除）規
    定，係就其原定數額提高為100倍折算1日，則本件被告行為
    時之易科罰金折算標準，應以銀元100元至300元折算1日，
    經折算為新臺幣後，應以新臺幣300元至900元折算為1日。
    惟95年7月1日修正施行之刑法第41條第1項前段規定：「犯
    最重本刑為5年以下有期徒刑以下之刑之罪，而受6個月以下
    有期徒刑或拘役之宣告者，得以新臺幣1千元、2千元或3千
    元折算1日，易科罰金」，經比較修正前後易科罰金之折算
    標準，以修正前之規定較有利於被告，爰依修正前刑法第41
    條第1項前段、修正前罰金罰鍰提高標準條例第2條之規定諭
    知易科罰金之折算標準；且因被告本件之犯罪時間係在96年
    4月24日前，合於中華民國九十六年罪犯減刑條例之減刑條
    件，爰併依該條例減其刑二分之一為有期徒刑三月又十五日
    ，且依修正前刑法第41條第1項前段、修正前罰金罰鍰提高
    標準條例第2條、中華民國96年罪犯減刑條例第9條規定，諭
    知易科罰金之折算標準，以示懲儆。至被告雖無前科，有本
    院被告前案紀錄表附卷可稽，惟其過失行為造成告訴人所受
    傷勢嚴重，迄今仍未與告訴人達成和解，本院因認不宜為緩
    刑之諭知，附此敘明。
參、據上論斷，應依刑事訴訟法第369 條第1 項前段、第364 條
    、第299 條第1 項前段，刑法第2 條第1 項前段、第284 條
    第1項後段，修正前刑法第62條前段、第41條第1項前段，修
    正前罰金罰鍰提高標準條例第2條，現行法規所定貨幣單位
    折算新台幣條例第2條，刑法施行法第1條之1，中華民國九
    十六年罪犯減刑條例第2條第1項第3款、第7條、第9條，判
    決如主文。
本案經檢察官呂光華到庭執行職務。
中　　華　　民　　國　　96　　年　　9　　月　　4　　日
                  　刑事第九庭審判長法　官　劉景星
                                    法  官　陳世宗
                                    法  官　周盈文
以上正本證明與原本無異。
不得上訴。
                                    書記官　余姿慧
中　　華　　民　　國　　96　　年　　9　　月　　4　　日
附錄：本案論罪科刑法條全文
刑法第284 條
因過失傷害人者，處6 月以下有期徒刑、拘役或500 元以下罰金
，致重傷者，處1 年以下有期徒刑、拘役或500 元以下罰金。
從事業務之人，因業務上之過失傷害人者，處1 年以下有期徒刑
、拘役或1,000 元以下罰金，致重傷者，處3 年以下有期徒刑、
拘役或2,000 元以下罰金。
